【裁判字號】    96,易,2761
【裁判日期】    970320
【裁判案由】    贓物等
【裁判全文】
臺灣臺北地方法院刑事判決              96年度易字第2761號
公  訴  人  臺灣臺北地方法院檢察署檢察官
被      告  丙○○
            庚○○
選任辯護人  楊國宏律師
被      告  羅順葉
上列被告因贓物等案件，經檢察官提起公訴（96年度偵字第1824
2、21800號）及追加起訴（96年度偵字第23001號）暨移送併辦
（96年度偵字第22035號），本院合併審理，判決如下：
    主  文
丙○○竊盜，共伍罪，均累犯，各處有期徒刑壹年陸月。應執行
有期徒刑伍年，並於刑之執行前，令入勞動場所強制工作參年。
庚○○、羅順葉共同故買贓物，各伍罪，均各處有期徒刑肆月，
各應執行有期徒刑壹年陸月。
    事  實
一、丙○○於民國87年因竊盜、侵占案件，經臺灣士林地方法院
    同年度易字第1963號判決依序處有期徒刑4月、5月，並定應
    執行有期徒刑7月，嗣經臺灣高等法院89年度上易字第1940
    號判決駁回上訴而確定，於92年3月25日執行完畢。而其於8
    9年因竊盜案件、90年因妨害自由、偽造文書、侵占遺失物
    案件、91年、93年、94年均因竊盜案件經法院判處罪刑確定
    ，顯有犯罪之習慣。仍不知悔改，竟意圖為自己不法所有，
    分別於附表1所示時間及地點，假藉選購鑽戒，趁戊○○、
    己○○、乙○○、丁○○、甲○○均疏於注意之際，徒手竊
    取如附表1所示鑽戒，得手後分別於附表2所示時間及價格在
    臺南市○○路○段118號「藝龍鐘錶」店，出賣予明知附表2
    所示鑽戒係丙○○所竊之「藝龍鐘錶」負責人庚○○，由庚○○決定買價後，即指示亦明知上開鑽戒為丙○○所竊贓物
    而與庚○○有犯意聯絡之在場其妻即羅順葉點數足額現金交
    付丙○○，而共同故買贓物。嗣經警於96年10月3日在臺南
    市○○路○段118號查獲並扣得丙○○填寫之證明書，始悉上
    情。
二、案經戊○○、己○○、乙○○、丁○○、甲○○訴由臺北市
    政府警察局中山分局報請臺灣臺北地方法院檢察署檢察官偵
    查起訴及追加起訴。
    理  由
壹、證據能力部分：
一、按未經被告行使詰問權之被告以外之人於偵查中向檢察官所
    為之陳述，應屬未經完足調查之證據，非謂無證據能力，不
    容許作為證據。否則，如被告以外之人於本案審判中所為之
    陳述，與其先前在檢察官偵查中所為之陳述不符時，既謂後
    者無證據能力，依刑事訴訟法第155條第2項規定，即應悉數
    摒除不用，僅能採取其於本案審判中之陳述作為判斷之依據
    ，按之現行刑事訴訟法關於傳聞證據排除例外之規定，殊難
    謂為的論。於法院踐行詰問程序後，綜合該被告以外之人全
    部供述證據，斟酌卷內其他調查之證據資料，本於經驗法則
    及論理法則，作合理之比較而為取捨、判斷，此屬實質證據
    價值之自由判斷問題（最高法院95年度臺上字第6675號判決
    參照）。被告丙○○以證人身分於偵查中所為之陳述，對被
    告庚○○、羅順葉而言，係被告以外之人於審判外之陳述，
    惟此部分業經具結，且經本院於審理中踐行交互詰問，而予
    辯護人、被告羅順葉行詰問之機會，參酌上開說明及刑事訴
    訟法第159條之1第2項規定，本院自得綜合被告丙○○之歷
    次陳述，斟酌案內其他補強證據，而採取其於偵查中之陳述
    ，作為判斷依據之得心證理由。
二、刑事訴訟法第165條之1第2項：「錄音可為證據者，審判長
    應以適當之設備，顯示聲音，使當事人、代理人、辯護人或
    輔佐人辨認或告以要旨」，乃就新型態證據之開示、調查方
    法而為之規定。所謂「以適當之設備，顯示」，通常以勘驗
    為之，重在辨別錄音聲音之同一性，兼及錄音內容之真實性
    。偵查犯罪機關依法定程序監聽之錄音，應認該監聽所得之
    錄音帶，始屬調查犯罪所得之證據，但依據監聽錄音結果予
    以翻譯而製作之通訊監察譯文，乃該監聽錄音內容之顯示，
    此為學理上所稱之派生證據，屬於文書證據之一種。此於被
    告或訴訟關係人對其譯文之真實性發生爭執或有所懷疑時，
    法院固應依刑事訴訟法第165條之1第2項規定勘驗該監聽之
    錄音帶踐行調查證據之程序，以確認該錄音聲音是否為本人
    及其內容與通訊監察譯文之記載是否相符；然如被告或訴訟
    關係人對其監聽錄音之譯文真實性並不爭執，顯無辨認其錄
    音聲音之調查必要性，是法院於審判期日就此如已踐行提示
    通訊監察譯文供當事人辨認或告以要旨，使其表示意見等程
    序並為辯論者，其所為之調查證據程序即無不合。（最高法
    院96年度臺上字第1869號判決參照）。本案卷附被告丙○○
    在臺北看守所接見被告庚○○之弟黃振源、妹黃照玲所為通
    話之監聽譯文，當事人、辯護人對此譯文之真實性，俱不否
    認，該監聽譯文既經本院於審理時依法踐行文書證據之調查
    （本院96年度易字第2761號2卷168頁），自有證據能力。
三、證人戊○○、己○○於檢察官偵查中之證詞，業經具結，且
    當事人對其陳述於本院準備程序並未爭執其證據能力，亦未
    聲請傳訊，顯已放棄詰問權之行使，復無顯不可信之情況，
    依刑事訴訟法第159條之1第2項，其證詞自得作為證據。而
    證人戊○○、己○○、乙○○、丁○○、甲○○於警詢之證
    詞，雖亦屬被告以外之人於審判外所為之陳述，然當事人於
    言詞辯論終結前均未爭執其證據能力，本院審酌該言詞陳述
    作成時情況並無不當之處，適為本案證據，依刑事訴訟法第
    159條之5第2項規定，得為證據。
四、其餘認定本案犯罪事實之非供述證據（詳後述），查無違反
    法定程序取得之情，依刑事訴訟法第158條之4規定反面解釋
    ，應具證據能力。
貳、實體部分：
一、訊據被告丙○○坦承有於附表1所示時地竊取告訴人戊○○
    、己○○、乙○○、丁○○、甲○○如附表1所示鑽戒，核
    與告訴人5人於警詢、偵查所證遭竊各情相符，且有監視錄
    影翻攝照片在卷可佐，是被告丙○○自白與事實相符，應可
    採信，被告丙○○竊盜犯行，洵堪認定。
二、訊據被告庚○○固坦認其為臺南市○○路○段118號「藝龍鐘
    錶」負責人，有於附表2所示時間及價格在上處向被告丙○○購得附表2所示鑽戒，並均於買入後未隔數日旋即賣出（
    本院96年度易字第2761號2卷170頁），被告羅順葉則供承店
    內現金由伊保管，伊於附表2所示5次交易均在場，依被告庚○○所指示之金額負責點數足額現金交予被告丙○○或交給
    被告庚○○，惟均矢口否認有故買贓物之犯行。被告庚○○
    辯稱：被告丙○○偵查中證詞係遭警員脅迫所為，且其所證
    第一次出賣時即告知伊為贓物云云，實悖買賣常情，而不可
    採；被告丙○○告知伊其係珠寶商，且伊有要求被告丙○○
    出示身分證並填寫保證出賣物非贓物之保證書，況伊若明知
    上開戒指係贓物，當不會以高額之10萬元向被告丙○○買受
    。被告羅順葉則辯稱：伊未參與被告丙○○、庚○○之交易
    云云，惟查：
(一)附表2所示鑽戒係被告丙○○於附表1所示時地所竊得，已如上
  述，係屬贓物，應堪認定。而被告庚○○坦認有於附表2所示
  時間在「藝龍鐘錶」店內向被告丙○○買受附表2所示鑽戒，
  被告羅順葉供承負責點數足額現金交予被告丙○○，核與被告
  丙○○於本院審理時所證出賣附表2所示鑽戒予被告庚○○，
  而由被告羅順葉交付現金予伊等情相符，復有被告丙○○出賣
  時所填寫之證明書及被告庚○○於各次收購時填載出賣人姓名
  及標的之日記帳附卷為證，是被告庚○○、羅順葉有買受贓物
  之事實，亦堪認定。
(二)被告庚○○、羅順葉在附表2所示5次時間買受時均明知被告丙○○所出賣者為贓物，有下列各節足資證明：
1.(1)被告丙○○於96年10月30日偵查中以證人身分結證稱：伊未
    曾向被告庚○○表示伊係作珠寶生意，被告庚○○向伊稱若
    伊所拿鑽戒為贓物，就直接講，價格較低，若係購得，應附
    有保證書，價格較高，故伊第一次出賣時就告知被告庚○○
    鑽戒係伊所竊而未附保證書，他就沒有講話，就說10萬要不
    要，他就買了，就給伊價格較低的10萬元，這是第一次賣給
    他就講了，後來被告庚○○知道了就沒有再問了，伊有問他
    保證書有無差多少，他說差有保證書就是10萬元，又說下次
    要偷，連保證書一起偷價格比較高，被告羅順葉每次均在場
    ，因其坐在被告庚○○後面，故被告羅順葉聽得到被告庚○○說如果是贓物就直接講及伊答稱是偷的，因伊講完後，被
    告羅順葉就問被告庚○○說：10萬喔，被告庚○○說是，故
    被告羅順葉都有聽到伊與被告庚○○之對話，且被告羅順葉
    偶爾會在對談間對被告庚○○講話或插話，每次均係被告羅
    順葉拿錢予伊（臺灣臺北地方法院檢察署96年度偵字第2180
    0號2卷，下稱同偵卷，241-243頁）。
  (2)雖被告丙○○於本院96年12月13日審理中翻異前詞，證稱：
    伊在警詢、偵查均證述被告庚○○知悉贓物，係因警員金長
    廷以不偵辦伊持有槍械為交換條件脅迫伊配合所為，伊未告
    知被告庚○○、羅順葉所出賣者為贓物云云。惟查，被告庚○○之弟黃振源、妹黃照玲於上開偵查庭後、本院審理期日
    前之96年10月31日、同年11月16日、同年11月26日、同年12
    月12日多次一同至臺北看守所與在押被告丙○○會面，教唆
    被告丙○○於本院審理時改證稱被告庚○○不知所買受者為
    贓物一情，有附件所示接見通話錄音譯文在卷得憑（本院96
    年度易字第2761號2卷30-88頁）。依該監聽譯文可知，被告
    丙○○於本院96年12月13日審理中之證詞顯係受黃振源、黃
    照玲教唆所為虛捏之詞，核與被告丙○○嗣於97年1月25日
    坦認：黃振源、黃照玲在伊羈押時有寄錢及衣服給伊，有關
    心伊，因伊家人無一人來探視伊，伊所重視者係被人關心，
    黃振源、黃照玲均有教伊就被告庚○○部分為如何陳述，並
    叫伊翻供（本院96年度易字第2761號2卷130頁背面）一情相
    符。再參酌被告丙○○於96年12月13日作證前，曾具狀表示
    ：「被告迫於無奈、脅迫、利誘，導致出庭應訊時無法自由
    表達，陳述意見，今依刑事訴訟法聲請隔離訊問」等語，有
    96年11月26日刑事聲請狀可參（本院96年度易字第2761號1
    卷154-155頁），足認被告丙○○於本院審理時就被告庚○○主觀上有無贓物認識之證詞顯受黃振源、黃照玲不當干預
    所致，自無足憑採；況依卷附接見通話譯文可知，被告丙○○向黃振源、黃照玲自承：因被告庚○○於96年7、8月間曾
    給予其經濟援助而對被告庚○○心存感激（本院96年度易字
    第2761號2卷45頁），被告丙○○、庚○○又均陳稱2人素無
    怨隙，則被告丙○○當無反恩將仇報而於96年10月30日偵查
    庭故捏虛詞而使被告庚○○受牢獄之災且己亦受偽證罪追訴
    處罰風險，而為此損人又不利己陳述之必要與可能；參以被
    告丙○○於偵查中證稱被告庚○○、羅順葉均知悉伊所出賣
    者係贓物後，被告羅順葉即當庭稱：被告丙○○如此誣告伊
    等2人很過份，被告丙○○旋稱：若查出來，伊要關7年等語
    ，並在檢察官再次詢問上開所言是否屬實，若為不實，應儘
    早吐實，以還被告庚○○、羅順葉清白後，被告丙○○仍堅
    詞稱：伊所言均係實情，而無不實（同偵卷243頁）。依被
    告丙○○當日偵查庭上開陳述情狀，應認其偵查中證詞係出
    於自然之陳述，而屬真實可信。本院綜合以上各節，認被告
    丙○○偵查中證詞，應係可採，其嗣於本院審理時證稱被告
    庚○○、羅順葉不知係贓物云云，顯為附和、迴護被告2人
    之詞，不足採信。
2.(1)附表1編號1鑽戒市價係新臺幣（下同）32萬9千元、編號2為
    56萬5千4百元，編號3中1克拉鑽戒係19萬8千元，編號4為25
    萬8千元，編號5係30萬8千8百元，有英屬維爾京群島商周生
    生珠寶行股份有限公司臺灣分公司周字第2007006號函牌價
    證明、慶大珠寶有限公司陳報狀及進貨明細表、金鎮山銀樓
    定價證明、鑫鈺慶銀樓陳報狀、鑽石屋珠寶有限公司函及珠
    寶成品資料表附卷為證，與附表2所示被告庚○○4萬元至11
    萬5千元不等之購入價格互核，可知被告庚○○購價顯與上
    開市售行情相距甚遠。參酌被告庚○○自承從事中古珠寶買
    賣行業已30年之久（本院96年度易字第2761號1卷134頁），
    足認其就所購買附表2所示鑽戒市售行情應知之甚詳，參以
    被告丙○○於偵查中亦供承：伊有跟被告庚○○講過1克拉
    市價不止10萬元，有跟他要高一點（同偵卷241頁），堪認
    被告庚○○明知係以遠低於市價行情向被告丙○○購入附表
    2所示鑽戒。
  (2)若被告庚○○所辯被告丙○○告知伊係經營珠寶生意一情屬
    實，則被告丙○○就其所出賣之鑽戒當均有保證書且大可待
    價而沽，實無須於附表2所示5次時間相距不逾1月之情形下，
    多次以遠低於市售行情之價格賤價求售急欲變現，被告丙○○上開舉措顯違一般珠寶商正常交易型態。衡被告庚○○經
    營此業長達30年，就上情絕難諉為不知，足認其就被告丙○○於短期內持為數頗多惟均無保證書且賤價求售之鑽戒來源
    必有起疑，此由被告丙○○上開所證：被告庚○○向伊稱若
    伊所拿鑽石為贓物，就直接講，價格較低，若係購得，應附
    有保證書，價格較高，故伊第一次出賣時就告知被告庚○○
    鑽石戒指係伊所竊而未附保證書，他就沒有講話，就說10萬
    要不要，差有保證書就是10萬元等語即可佐證。
  (3)綜合上開各節，足認被告庚○○於第一次交易之初即懷疑被
    告丙○○所出賣者為贓物，並經被告丙○○當場坦言證實，
    故被告庚○○以遠低於市售行情價格出價10萬元，嗣於附表
    2第2次至第5次交易因早已知悉均係贓物即心照不宣逕以顯
    低於市價行情出價4萬元至11萬5千元不等而購買附表2編號2
    至編號5之鑽戒，是被告庚○○確知悉所買受者為贓物之事
    實，應堪認定，其所辯被告丙○○不可能於第一次交易告知
    伊係贓物云云，顯係狡卸之詞，無足憑採。
3.依被告丙○○所證及被告羅順葉供承3人交易時所在位置與卷
  附被告羅順葉所提「藝龍鐘錶」店內照片可知，被告丙○○、
  庚○○交易時2人應相距未逾100公分，被告羅順葉在2人後方
  亦未逾100公分。而被告庚○○自陳有重聽，有其所提成大醫
  院耳鼻喉科聽力檢查單可考（本院96年度易字第2761號1卷149
  -150頁），其與被告丙○○交談自無可能輕聲細語，在上開狹
  小空間而3人又相距極近之情況下，被告羅順葉應可聽得被告
  庚○○、丙○○2人對話，此核與被告丙○○歷次於偵查中、
  本院審理時均證述：羅順葉聽得到伊與庚○○交談內容等語相
  符（同偵卷242頁、本院96年度易字第2761號2卷163頁背面）
  ，足認被告羅順葉亦知悉被告丙○○所出賣者為贓物。而被告
  羅順葉自承：伊每次都在場，歷次交易所交予被告丙○○之現
  金均係由伊點數交付（本院96年度易字第3271號卷9頁背面）
  ，核與被告丙○○所證：羅順葉均在場，每次均由羅順葉交錢
  予伊一情相符（本院96年度易字第2761號2卷163-164頁），且
  依被告丙○○於偵查、本院審理時均證述：被告羅順葉每次均
  會向被告庚○○確認交易價格後，再拿錢予伊（同偵卷242頁
  、本院96年度易字第2761號2卷163頁），堪認被告羅順葉於明
  知被告丙○○所出賣者為贓物之情況下，仍點數店內現金交予
  被告丙○○，其有故買贓物之犯行，至甚明確，其辯稱未參與
  交易云云，顯係狡卸之詞，無足採信。
(三)被告庚○○另辯稱因伊重聽，故伊交易當時未聽到被告丙○○
  說係贓物云云。惟被告丙○○於本院審理時多次證述：伊不知
  悉庚○○有重聽等語（本院96年度易字第2761號1卷134頁背面
  、2卷163頁背面），復參酌被告丙○○、庚○○於附表2所示5
  次交易時間均順利達成交易一情，堪認被告庚○○當能清楚聽
  得被告丙○○歷次交易向其所為之陳述，否則被告庚○○何能
  向被告丙○○表明未附保證書之贓物就是10萬元且順利完成5
  次交易，是其上開所辯，並不足採。被告庚○○另提出卷附1
  克拉10萬元、1.02克拉8萬8千元、1克拉11萬9千元之3張網路
  拍賣資料辯稱：若伊知悉為贓物，當不會以10萬元高價收購云
  云。惟查：鑽石優劣與否及價格高低並非單取決於克拉（cara
  t）即鑽石重量，而係取決於顏色（color）、淨度（clarity
  ）、車工（cut），則上開3張網路列印資料所載鑽戒之顏色等
  級、淨度等級、鑽石切割外型及切面數均不明之情況下，如何
  能證明其等級與附表2所示鑽戒均係相同而得謂被告庚○○係
  「高價」收購並據此推論其無贓物認識，況被告庚○○如附表
  2所示收購價格確係遠低於市價，業如前述，是其所提網路列
  印資料亦不足據為有利於被告庚○○之認定。又其所辯被告丙○○歷次出賣時均有出示身分證並填寫證明書，故伊不知為贓
  物云云。然依卷附證明書所載：「左列物品係本人所有，如有
  來歷不明或為贓物時，本人願負全部責任，與臺端無關，恐口
  無憑，特此證明」，上開證明書僅足證被告庚○○於附表2所
  示5次交易為免己涉入民刑事責任欲撇清關係而要求被告丙○○立具承擔全部責任之證明書，惟僅此一節實不足遽認被告庚○○主觀上無贓物認識，況被告庚○○、羅順葉如非心虛，何
  需多此一舉，以求自保，是其所辯，均係飾卸之詞，無足採信
  。
(四)綜上所述，被告丙○○竊盜犯行，被告庚○○、羅順葉共同故
  買贓物犯行，洵堪認定，應依法論科。
(五)被告丙○○雖聲請傳訊證人金長廷以證明偵查中證詞係出於與
  證人金長廷達成不偵辦其持有槍械犯行之交換條件所為並遭其
  脅迫云云，然此部分證據調查之聲請係黃振源、黃照玲授意所
  為，有上開接見監聽譯文可證，且被告丙○○在本案97年3月6
  日言詞辯論終結後之同年月10日再以書狀稱係與警員以不偵辦
  己女友施用毒品罪為交換條件因而誣指被告庚○○云云，其前
  後陳述不一，已有可疑，故本院認被告丙○○上開所辯，顯非
  真實，而無調查必要。又被告庚○○及其辯護人、被告羅順葉
  均聲請傳訊證人黃振源、黃照玲。惟卷附上開監聽譯文，業如
  實全文照譯被告丙○○與該2人之對話前後內容，實無再就接
  見談話內容傳訊該2人之必要，且該2人附表2所示5次交易皆未
  在場，此部分調查證據之聲請核與本案犯罪事實顯無關連性亦
  無重要性，且依上開接見監聽譯文內容所示，黃振源、黃照玲
  有教唆被告丙○○於本院審理時翻異偵查中證詞之事實，至甚
  明確，堪認縱傳喚該2人到庭作證，當可期必為偏頗、迴護被
  告庚○○、羅順葉之詞，其證言憑信性極低，而無證據價值，
  故均不予調查。
三、核被告丙○○所為，係犯刑法第320條第1項竊盜罪、被告庚○○、羅順葉均係犯刑法第349條第2項故買贓物罪。被告丙○○各次竊盜犯行、被告庚○○、羅順葉各次故買贓物犯行
    ，犯意個別，行為互殊，均應分論併罰。而被告庚○○、羅
    順葉就故買贓物犯行間有犯意聯絡及行為分擔，應論以共同
    正犯。被告丙○○於89年因竊盜、侵占案件，經臺灣士林地
    方法院87年度易字第1963號判決依序處有期徒刑4月、5月，
    並定應執行有期徒刑7月，嗣經臺灣高等法院89年度上易字
    第1940號判決駁回上訴而確定，於92年3月25日執行完畢。
    其受有期徒刑之執行完畢，5年以內故意再犯本件有期徒刑
    以上之犯行，為累犯，各應依刑法第47條第1項規定加重其
    刑。爰審酌被告丙○○於87年因竊盜、侵占案件，經臺灣士
    林地方法院87年度易字第1963號判決依序處有期徒刑4月、5
    月，並定應執行有期徒刑7月，嗣經臺灣高等法院89年度上
    易字第1940號判決駁回上訴而確定，於89年再因竊盜案件，
    經臺灣臺南地方法院91年度易緝字第108號判決處有期徒刑5
    月確定，於90年因妨害自由、偽造文書、侵占遺失物案件，
    經臺灣臺南地方法院91年度訴緝字第64號判決依序處有期徒
    刑5月、6月、罰金銀元500元，就有期徒刑部分定應執行刑1
    0月確定，91年又因竊盜案件，經臺灣臺南地方法院91年度
    新簡字第622號判決處有期徒刑4月確定，嗣經同院93年度簡
    上緝字第1號判決駁回上訴確定，93年復因竊盜、偽造署押
    案件，經臺灣臺南地方法院93年度易字第713號判決依序處
    有期徒刑8月、6月，並定應執行有期徒刑1年確定，94年再
    因竊盜案件，經臺灣高等法院臺南分院95年度上易字第162
    號判決處有期徒刑1年確定，有臺灣高等法院被告前案紀錄
    表附卷為證，其素行甚劣。而被告庚○○、羅順葉則無前科
    ，有上開紀錄表可按，素行尚可，被告丙○○雖坦承犯行，
    惟其所竊者為高單價之經濟商品，旋即銷贓致告訴人事實上
    難以請求回復其物，其犯行對社會財貨安全危害甚重，又全
    未賠償告訴人。而被告庚○○、羅順葉故買贓物犯行，維持
    並穩固被告丙○○竊盜犯罪所致之違法狀態，且誘發財產犯
    罪，惡性非輕，其均飾詞圖卸，犯後態度甚劣，堪認其毫無
    悔意及被告3人智識程度、犯罪動機、目的、手段、經濟情
    況等一切情狀，分別量處如主文所示之刑，並各定應執行刑
    。又被告丙○○自87年至95年有多次竊盜前科，且均於前案
    判決或甫執行完畢即再犯，各次犯罪時間均相當接近，有上
    開前案紀錄表可按，甫因竊盜罪於92年3月25日執行完畢，
    在假釋付保護管束期間旋為本案5次竊盜犯行，復參酌其自
    承：伊自87年即無工作，大概約有10年無工作，因無經濟來
    源，所以一直偷（本院96年度易字第2761號1卷29頁），堪
    認其長期溺於竊盜犯行，而有視此為常、不勞而獲之偏差心
    態，顯有竊盜犯罪之習慣甚明。而其因竊盜犯行受有期徒刑
    執行完畢後，仍未悛悔，又一再犯案，顯認僅藉刑罰執行尚
    不足根絕其惡性並改正上開偏差心態。為使其習得正當謀生
    觀念及一技之長，避免再以行竊方式圖得生活所需而能重返
    社會，爰依竊盜犯贓物犯保安處分條例第3條第1項規定，諭
    知於刑之執行前，令入勞動場所強制工作3年，以資矯治。
四、臺灣臺北地方法院檢察署檢察官96年度偵字第22035號併辦
    部分與起訴書所載附表1編號4、5所示2次犯行相同，為同一
    案件，本院應予審理。至檢察官另檢送卷附臺北市政府警察
    局中山分局北市警中分刑字第09631584600號函及竊盜案被
    害人李月秀筆錄認被告丙○○另於96年7月19日至臺北市大
    安區○○○路○段45號4樓sogo百貨公司內「璽星珠寶專櫃」
    竊取市價為23萬2千元之鑽戒1個，而認被告丙○○此部分亦
    涉犯竊盜罪嫌，惟此部分犯罪時間、地點核與本案附表1編
    號1至5所示時間並非密接、空間又非接近，難認係基於一接
    續犯意而為，本院無從併予審理，應退回由檢察官另行處理
    。
五、被告丙○○於本院審理中具結後為虛偽陳述涉嫌偽證部分及
    黃振源、黃照玲涉嫌教唆偽證部分，均應由檢察官另行偵查
    ，以維法紀。
據上論斷，應依刑事訴訟法第299條第1項前段，刑法第320條第1
項、第28條、第349條第2項、第47條第1項、第51條第5款，刑法
施行法第1條之1第1項、第2項前段，竊盜犯贓物犯保安處分條例
第3條第1項、第4條、第5條第1項前段，判決如主文。
本案經檢察官江貞諭到庭執行職務。
中    華    民    國    97    年    3     月     20   日
                  臺灣臺北地方法院刑事第十四庭
                        審判長法  官  宋松璟
                              法  官  李家慧
                              法  官  陳琪媛
以上正本證明與原本無異。
如不服本判決，應於判決送達後10日內向本院提出上訴狀（應抄
附繕本）。告訴人或被害人如對於本判決不服者，應具備理由請
求檢察官上訴，其上訴期間之計算係以檢察官收受判決正本之日
期為準。
                              書記官  陳豪達
中    華    民    國    97    年    3     月     20   日
附錄法條：
中華民國刑法第320條
意圖為自己或第三人不法之所有，而竊取他人之動產者，為竊盜
罪，處5年以下有期徒刑、拘役或5百元以下罰金。
意圖為自己或第三人不法之利益，而竊佔他人之不動產者，依前
項之規定處斷。
前二項之未遂犯罰之。
中華民國刑法第349條
收受贓物者，處3年以下有期徒刑、拘役或5百元以下罰金。
搬運、寄藏、故買贓物或為牙保者，處5年以下有期徒刑、拘役
或科或併科1千元以下罰金。
因贓物變得之財物，以贓物論。
附表1：
 ┌──┬───────┬──────┬───────┬─────────┐
 │編號│   犯罪時間   │  犯罪地點  │被害人失竊物品│       市價       │
 │    │              │            │              │(單位：新臺幣，元)│
 ├──┼───────┼──────┼───────┼─────────┤
 │ 一 │96年7月26日晚 │臺北市中山區│戊○○所管領約│32萬9千元         │
 │    │間6時52分許   │敬業三路二十│一克拉鑽戒一個│                  │
 │    │              │號美麗華百貨│              │                  │
 │    │              │鑽石屋專櫃  │              │                  │
 ├──┼───────┼──────┼───────┼─────────┤
 │ 二 │96年8月5日晚間│臺南市○○路│己○○管領約一│56萬5千4百元      │
 │    │7時35分許     │一段六五八號│點０三克拉鑽戒│                  │
 │    │              │新光三越百貨│一個          │                  │
 │    │              │點晴品專櫃  │              │                  │
 ├──┼───────┼──────┼───────┼─────────┤
 │ 三 │96年8月15日晚 │臺南市○○路│乙○○所管領約│一克拉鑽戒一個：  │
 │    │間8時許       │三段二九號鑫│一克拉及約０點│19萬8千元         │
 │    │              │鈺慶銀樓    │三八克拉鑽戒各│                  │
 │    │              │            │一個          │                  │
 ├──┼───────┼──────┼───────┼─────────┤
 │ 四 │96年8月16日下 │臺南市○○路│丁○○所管領約│25萬8千元         │
 │    │午3時20分許   │二二八號慶大│一克拉鑽戒一個│                  │
 │    │              │銀樓        │              │                  │
 ├──┼───────┼──────┼───────┼─────────┤
 │ 五 │96年8月24日晚 │臺南市○○街│甲○○所管領約│30萬8千8百元      │
 │    │間6時40分許   │一五二號金鎮│一克拉鑽戒一個│                  │
 │    │              │山銀樓      │              │                  │
 └──┴───────┴──────┴───────┴─────────┘
附表2：
 ┌──┬──────┬──────┬───────┬─────────┐
 │編號│  犯罪時間  │  犯罪地點  │ 故買贓物標的 │     故買價格     │
 │    │            │            │              │(單位：新臺幣，元)│
 ├──┼──────┼──────┼───────┼─────────┤
 │ 一 │ 96年7月28日│臺南市○○路│約一點０三克拉│10萬元            │
 │    │            │三段一一八號│鑽戒一個      │                  │
 ├──┼──────┼──────┼───────┼─────────┤
 │ 二 │ 96年8月5日 │    同上    │約一點０三克拉│10萬元            │
 │    │            │            │鑽戒一個      │                  │
 ├──┼──────┼──────┼───────┼─────────┤
 │ 三 │ 96年8月15日│    同上    │約一克拉鑽戒一│4萬元             │
 │    │            │            │個            │                  │
 ├──┼──────┼──────┼───────┼─────────┤
 │ 四 │ 96年8月16日│    同上    │約一點二六克拉│11萬5千元         │
 │    │            │            │鑽戒一個      │                  │
 ├──┼──────┼──────┼───────┼─────────┤
 │ 五 │ 96年8月24日│    同上    │約一點０三克拉│10萬元            │
 │    │            │            │鑽戒一個      │                  │
 └──┴──────┴──────┴───────┴─────────┘
附件：
96年10月31日：（黃振源：（以下簡稱源）、黃照玲（以下簡
                 稱玲）、被告丙○○（以下簡稱孫），以下
                 接見對話全程均以閩南語交談而譯成國語）
源：喂！你是文俊吧？你昨天有開庭（即被告丙○○96年10月30
    日偵查庭）嘛？鐘錶店的那件，我從嘉義來的，我是他（指
    被告庚○○）的弟弟。他的意思是說，你去到店裡你就沒有
    跟他說這是贓物，為何你會給他講這樣，你現在是什麼樣的
    情形？我是算來瞭解一下，你也知道這樣的嚴重性。
孫：事實上有就是有嘛，事實上有就是有嘛，昨天那種情形，我
    也沒辦法再說沒有。
    .
    .
    .
孫：因為我的案子是我的案子，昨天變成檢察官要瞭解物品的流
    向，事實上就是流向他。
源：就算是流向他，他也是以正常價格向你收購，假如他今天早
    就知道這是贓物的話，何必用如此高的價格收購。
孫：沒有！因為第一次事實上他知道。
源：他都說他不知道了。
孫：我跟你說，我跟你哥也無冤無仇。
源：我現在就是說，既然無冤無仇，你何必說出東西流向他。
孫：一開始我就照實說第一次他知道，後面他就沒再問，事實上
    第一次他有問我這是不是贓物，第一次有問我啦，後面幾次
    就沒有再問我，因為第一次問過了嘛。他（指被告庚○○）
    之前也沒有叫人來跟我說要怎麼說，所以我也不曉得要怎麼
    說。
孫：之前筆錄上面已經有說過他知情了。我昨天要是再說他不知
    情的話。
源：那你之前筆錄為何會這樣說？
孫：事實上他知道啊！
源：他都說他真的都不知道了，不然怎會用如此高的價格向你收
    購。假如今天知道這是贓物的話。
孫：我跟你說，我跟他也無冤無仇，他如果提前告訴我，我還知
    道要怎麼說，昨天什麼情形我都不知道，我就照之前警詢的
    筆錄說。
    .
    .
    .
孫：因為我們說實在的，我跟他也沒有很熟識，跟他也無冤無仇
    ，昨天的情形，檢察官是強調說，他到底知不知情而已。事
    實上第一次他是知情的。
源：你說他第一次知道，你是怎麼跟他說的？
孫：他就知道那是贓物啊！他說沒有保證書嘛，沒保證書是不是
    。
源：是不是贓物嘛，是不是這樣。
孫：因為他跟你說的也是一套，他跟我那個過程到底是怎樣你也
    不是很清楚，你也只是聽他說再聽我說，昨天那個情形我跟
    他也無冤無仇，我也不需要說硬拉他下水。
    .
    .
    .
源：所以我們現在是說，假若你出庭，你就說實在他根本就是不
    知情，是在不知道這是贓物的情形下才會以如此高的價格向
    你收購，當然在過程的對談中，他有問你是不是贓物，等於
    是你也只有說：「沒有啦！這只是沒有保證書而已，哪裡是
    贓物」，把話講到好像是大家會錯意，你若說今天真是贓物
    ，你下次出庭你就跟他們說，你如果今天真的告知他是贓物
    ，他不可能以這麼高的價格向你收購。就等於說你們在對話
    時，我大哥算是有詢問你這是不是贓物，有沒有保證書，這
    樣你聽懂嗎？
孫：嗯，現在你大哥的意思究竟是要怎樣？要怎麼解套？
源：沒啦！現在解套的方法就是說，他不知道是贓物啊！你就
    不要再一直講說他知道這是贓物，你有跟他說過這是贓物，
    說什麼對談中他有問你等等的，他是問你說是不是贓物，你
    只是回答「不是啊！這只是沒有保證書而已」，跟你之前說
    的話，有時候只是會錯意，你把他當作他知道是贓物，然後
    向你收購了。
玲：你的想法是想說可能是他已經知道了，然後才向你收購。
源：你不要再說什麼像上次出去的時候說的，說什麼你有告知他
    這是贓物，而他也明知這是贓物，...。
孫：所以我現在要跟你說的意思是，在昨天那樣的情形下，他沒
    有提前告訴我，我只是照之前警方筆錄的說法來說。
源：那現在警方的筆錄你就說，是警方一直逼你，怎麼樣又怎麼
    樣....，你說這些也都沒有關係啊！
    .
    .
    .
孫：要不然我現在就說當時我只有跟他說沒有保證書，我以為他
    知道，我可以做的就是這樣。
源：嗯嗯，對對對，這樣就好了，...。
玲：像你昨天在說我嫂子（指被告羅順葉）在後面有聽到的，那
    根本都沒有嘛。
    .
    .
    .
孫：那我現在就這樣說，至於會不會過，我就不知道了。我能做
    的就是這樣。
源：好好，再麻煩你一下。
孫：沒關係，你們方便就好，我能做的就是這樣。
源：假如警方那邊的問題，你出庭時在庭上你說也沒有關係啊！
    他們怎麼拗你、怎麼要求你做筆錄，叫你要怎麼做，有時候
    他們在拗我們。
孫：沒有，...。
源：...，下次出庭，你就說，他那時候有問我有無保證書，你
    說沒有，他又問你是否是贓物，然後你就沒有回答他，只回
    答他說這是要賣給你的而已，你不用問這麼多，跟你自認為
    當作他知道，你現在就是變這樣說就好，再麻煩你這樣，好
    嗎？
孫：我能做的就是這樣，他能不能解套我就不知道了。
源：好！盡量。我們現在就是說，今天他是生意人，他會以這麼
    高的價格向你收購，他就是真的不知道。
源：如果他們（指警員）再來借提你出去，你就說是他們要求你
    一定要這樣說，這樣就好了，這樣來說就說的通了，...。
孫：那我不就所有的陳述都要翻供了。
源、玲：你翻供成這樣也沒什麼啊！都沒有影響啊！因為你就是
        警方叫你這樣說的啊！
源：你跟檢察官這樣說，你去到庭上再說一次，說他們叫我照筆
    錄這樣說，說不照這樣說要繼續押我。
96年11月16日：
源：你初幾有開庭？
孫：初二啊！
源：你說初二開庭開怎麼樣？
孫：我就照之前跟你說的這樣，...。我這次是跟他們說，因為
    那時候在警察局，警察知道你大哥有向我收購，硬要說你大
    哥知情，...，我就照這樣說了。
    .
    .
    .
源：...，現在重點是初二你出庭有跟法官說這樣了嗎？那你現
    在有跟法官說這樣的情形下，再來你現在出去就是說，你跟
    警方的過程，警方如何又如何，就像說，事實上我大哥就是
    不知情，重點就是說他不知情，甚至說你拿去賣他，我大哥
    也跟你說什麼你是珠寶商，他也有問過你，你說你在做珠寶
    的，對吧？他也是有問過你這樣的問題，這個問題你就是出
    去就照這樣講，就是說，你為什麼在警方那邊，為什麼在地
    檢署那邊你會說，說這個東西就我大哥第一次你拿去賣他這
    部分算警方叫你說的，怎樣？
    .
    .
    .
源：...，你現在就是說因為我為了我自己的官司，然後警方又
    跟我說，又一直恐嚇我，跟我為了我自己的官司，又怕被警
    方脅迫有的沒的，怕對我不利，怕被他們打有的沒的，所以
    我才配合他們。
孫：現在的意思是說既然這樣的話，在檢察官那邊沒有警方在場
    ，為何不坦白說？
源：那你也可以說啊！說警方已經借提你兩次出去了，甚至叫你
    要咬下去，要再叫你辦一個偽證出來，你看這樣我怎麼會敢
    說。那你會害怕啊！怕他再借提你，怕借提時遭他們毆打，
    這你都是可以跟法官說，你的感覺啊！對吧！
    .
    .
    .
孫：...，你大哥的部分，我答應你要幫他解套，我就會幫他解
    套。
源：好啦！那就麻煩你了。
孫：到時候就像你這樣說的，看法官相不相信，那我們就沒辦法
    了。
源：好！...，我希望你唷，就拜託你就照這樣說。
96年11月26日：
    .
    .
    .
孫：重點是如果我去卡到這樣的問題（指偽證罪），又無法幫你
    大哥解套的話，我覺得這樣。
源：就沒意思了。
孫：就沒意思了。
    .
    .
    .
孫：因為我會怕說到時候我如果去卡到，而你們又沒有解套，這
    就變得沒有意義了。
源：對，沒意義了。所以我跟你說的，你就出庭一定要說到，你
    怎麼做這些筆錄，警方怎麼借提你出去，你會害怕，他們叫
    你不能翻供。
    .
    .
    .
玲：對！你（指被告丙○○）就照講就對了。
    .
    .
    .
孫：我既然答應你，我出庭就絕對會這麼做，...。我那天出庭
    怎麼樣說的，你人也在旁邊，你也聽的很清楚。
源：謝謝啦！
96年12月12日：
    .
    .
    .
源：...，你要具體說他們（指偵辦警員）要拗我大哥，...，就
    甚至說他們借提出去，像上次，你說他們還說叫了一個偽證
    要咬他，這也都可以說啊！
孫：但是他們沒叫啦！
    .
    .
    .
源：...，先跟法官說，我當時就是因為怎樣，他們為什麼要拗
   我大哥，又跟我交換條件，不然要辦我槍械。


司法院資訊處製作；財團法人民間司法改革基金會備份。
